臺灣高等法院臺中分院刑事判決　　　　　　　　九十一年度交上易字第一六二七號
　　上　訴　人　臺灣台中地方法院檢察署檢察官
　　上　訴　人　甲○○
　　即　被　告
右上訴人等因被告過失傷害案件，不服臺灣台中地方法院九十年度交易字第六五七號
中華民國九十一年七月十日第一審判決（起訴案號：臺灣台中地方法院檢察署九十年
度偵字第一六一０四號），提起上訴，本院判決如左：
    主      文
上訴駁回。
    事實及理由
一、本案經本院審理結果，認第一審判決認事用法及量刑均無不當，應予維持，並引
    用第一審判決書記載之事實、證據及理由（如附件）。
二、上訴人即被告甲○○上訴意旨仍執前詞否認犯罪，及檢察官上訴意旨指摘原判決
    量刑過輕，均無理由，應予駁回。
三、據上論斷，應依刑事訴訟法第三百七十三條、第三百六十八條，判決如主文。
本案經檢察官乙○○到庭執行職務。
中      華      民      國　    九十一     年     九      月    十七　　日
                                臺灣高等法院臺中分院刑事第八庭
                                      審判長法  官  羅　得　村
                                            法　官  陳  毓  秀
                                            法　官　劉　榮　服
右正本證明與原本無異。
不得上訴。
                                            書記官  陳　俞　豪
中      華      民      國　    九十一     年     九      月    十八　　日
                                                                        Ｒ
臺灣臺中地方法院刑事判決                          九十年度交易字第六五七號
    公  訴  人  臺灣台中地方法院檢察署檢察官
    被      告  甲○○  男  四十五歲（民國○○○年○月○○日生）
                        住南投縣草屯鎮○○路二三二巷一號
                        身分證統一編號：Ｍ一二一七一九八五號
右列被告因過失傷害案件，經檢察官提起公訴（九十年度偵字第一六一０四號），本
院判決如左：
    主  文
甲○○因過失傷害人，處有期徒刑月，如易科罰金，以佰元折算壹日。
    事  實
一、甲○○於民國九十年三月八日下午八時四十五分許，駕駛車牌號碼Ｔ７─一二六
    八號自用小客車在台中縣太平市○○路三五八號前迴轉行駛時，理應注意駕駛人
    行車起步前應顯示方向燈，注意前後左右有無障礙或車輛行人，並應讓行進中之
    車輛行人優先通行；汽車迴車前，應暫停並顯示左轉燈光或手勢，看清無來往車
    輛，並注意行人通過，始得迴轉等交通規則，而依當時情形，又無不能注意之情
    形；詎甲○○應注意、能注意竟疏於注意及此，為貪一時之快，竟率而任意迴轉
    ，致沿台中縣太平市○○路由東往西方向超速行駛由丙○○所騎乘車牌號碼ＯＢ
    Ｈ─九五八號重型機車煞車不及，致丙○○當場人車倒地，因此受有右側股骨骨
    折、左右前牙斷裂等傷害。甲○○於肇事後，除自行以電話報案外，並留於現場
    ，於犯罪偵查機關未發覺前，主動向到場處理之警員林冠洲坦承其為肇事者，自
    首而接受裁判。
二、案經丙○○訴由台中縣警察局霧峰分局報請臺灣台中地方法院檢察署檢察官偵查
    起訴。
    理  由
一、訊據被告甲○○對於右開時、地因駕車迴轉肇事，致告訴人丙○○受傷之犯罪事
    實，固坦承不諱，惟辯稱：係告訴人車速太快且闖紅燈云云。查右開事實業據告
    訴人丙○○指訴甚詳，並有台中縣警察局交通警察隊道路交通肇事現場圖及國軍
    台中總醫院、新高牙醫診所診斷證明書各一紙附卷可稽。按汽車駕駛人行車起步
    前應顯示方向燈，注意前後左右有無障礙或車輛行人，並應讓行進中之車輛行人
    優先通行；汽車迴車前，應暫停並顯示左轉燈光或手勢，看清無來往車輛，並注
    意行人通過，始得迴轉。道路交通安全規則八十九條第一項第六款、第一百零六
    條第五款分別定有明文，被告甲○○駕駛車輛迴轉自應注意上述道路交通安全規
    定，而依當時路況又無不能注意之情形，詎被告甲○○竟疏於注意及之而肇事，
    其有過失，甚為顯然。況本件經送請台灣省台中縣區車輛行車事故鑑定委員會鑑
    定結果，亦持相同看法，有鑑定意見書可稽，益證被告之行為有過失，雖本件另
    送台灣省汽車肇事覆議委員會覆議結果，認本案因涉及號誌問題，無法覆議。惟
    依告訴人始終堅稱：伊行駛時之號誌為綠燈（圓綠），而被告於本院訊問時初稱
    ：當時之燈號為箭頭綠燈（即往東平路方向可以走、往中興東路方向不可以走、
    見本院九十年十一月二日訊問筆錄），並稱有證人可以證明告訴人闖紅燈。惟經
    訊問證人王宜雯、鞠淑宜，王宜雯雖稱：從頭到尾都有看到車禍發生的情形，卻
    稱未看到號誌之情形，而僅稱因看到伊左邊車子均停下來，故應該是紅燈云云；
    證人鞠淑宜稱：伊在卡拉ｏｋ店（即被告與王宜雯合夥經營之店）對面賣水果，
    被告車子左邊的車子都停了，卡拉ｏｋ店對面空地號誌是紅燈云云。惟經本院當
    場履勘，卡拉ｏｋ店對面空地上並無交通號誌，此與警製之道路交通事故調查報
    告表亦屬相符。且該空地上若有紅燈，被告亦不得以該紅燈而迴轉更屬顯然。二
    位證人之證言復與被告原稱燈號為箭頭綠燈並不相合。而被告於本院九十一年三
    月八日訊問及同年四月一日現場履勘時復翻稱：伊看全部都是紅燈才迴轉，伊有
    打左轉方向燈，有等到紅燈才迴轉；伊看清楚三個燈號均為紅燈，車子均停下來
    ，伊才迴轉過去云云。而證人陳新肇雖亦證稱伊看到告訴人闖紅燈云云，惟卻稱
    並未看到其他車輛，與被告及其他證人所稱亦屬不同，故均難採信。本院認告訴
    人所稱：並未闖紅燈為可採，被告應係根本未注意燈號，且依其於偵查中所稱：
    有注意告訴人之車（見偵卷第廿七頁），其竟仍執意迴轉，致肇事故，益證被告
    之行為有過失，而告訴人雖有超速事實（當地速限為時速四十公里，告訴人自承
    時速為五十公里），惟此屬告訴人與有過失之問題，並無解於被告之過失，被告
    所辯自無可採。被害人因本件車禍受傷，與被告之過失行為間並有相當因果關係
    。罪證明確，被告過失犯行洵堪認定。
二、核被告甲○○所為係犯刑法第二百八十四條第一項前段之過失傷害罪。又被告於
    肇事後即向警報案並留於現場接受偵訊並坦承肇事，有警訊筆錄可按，並經警員
    林冠洲到庭證述屬實，為對於未發覺之罪自首而接受裁判，應依法減輕其刑。爰
    審酌被告之過失程度、所生之危害、肇事後之態度及被告尚未與被害人達成民事
    和解賠償等一切情狀，判處如主文所示之刑，並諭知易科罰金之折算標準。
三、依刑事訴訟法第二百九十九條第一項前段，刑法第二百八十四條第一項前段、第
    六十二條前段、第四十一條第一項前段，罰金罰鍰提高標準條例第一條前段、第
    二條前段，判決如主文。
中      華      民      國      九十一      年      七      月    十    日
                                 臺灣臺中地方法院交通法庭
                                        法  官    王  靜  秋
右正本證明與原本無異。
如不服本判決，應於送達後十日內向本院提出上訴狀（須附繕本），上訴於台灣高等
法院台中分院。
                                     書記官
中      華      民      國      九十一      年      七      月    十    日
附錄論罪科刑法條
刑法第二百八十四條第一項
    因過失傷害人者，處六月以下有期徒刑，拘役或五百元以下罰金，致重傷者，處
  一年以下有期徒刑、拘役或五百元以下罰金。
